臺灣臺南地方法院刑事判決　　　　　　　　　　　　 九十三年度訴字第三一號
　　公　訴　人　臺灣台南地方法院檢察署檢察官
　　被　　　告　丙○○
右列被告因妨害自由等案件，經檢察官提起公訴（九十三年度偵字第二九九三、二二
三三、二二三四號），被告於準備程序中，就被訴之事實為有罪之陳述，經裁定進行
簡式審判程序，本院判決如左：
    主  文
丙○○共同無故以錄影竊錄他人非公開之活動，處有期徒刑壹年。緩刑肆年。
扣案之Ｖ８錄影帶母帶壹卷、光碟片貳組肆片、行動電腦壹台、竊錄用行動電話壹支
、接收器壹組，均沒收。
    事  實
一、丙○○曾於民國十一年一月間因賭博案件，經台灣台北地方法院判處有期徒刑五
    月確定。於八十一年五月二十八日執行完畢（未構成累犯），仍不思悔改。於民
    國九十一年間偶然之機會，介紹己○○（另已審結）認識乙○○（藝名安迪），
    而己○○因不滿乙○○之行事作風，由丙○○處得知乙○○於九十二年十二月十
    一日晚間，將至台北市○○區○○路三段七十二號「哈拉ＫＴＶ」參加朋友之生
    日宴會，且得知乙○○偶有施用毒品之行為（乙○○涉嫌施用毒品案件，業由檢
    察官呈請臺灣高等法院檢察署移轉臺灣士林地方法院檢察署偵辦），二人遂起意
    要竊錄乙○○於參加私人生日宴會之非公開活動情形，然因二人對於密錄等電子
    器材並不熟悉，遂由己○○邀集對於密錄器材較為熟悉之庚○○及甲○○（二人
    均另已審結）參與竊錄乙○○之非公開活動行為，而於庚○○、甲○○二人應允
    後，即基於共同犯意之聯絡，由己○○與庚○○先行至台北市○○路一家電子器
    材行購買密錄所需之器材，備妥所有器材後，遂由丙○○與己○○於九十二年十
    二月十一日晚間，進入哈拉ＫＴＶ五０七室內與乙○○等人一同唱歌同歡，庚○○、甲○○則於隔壁包箱內操作接收器及觀看接收訊號，己○○則於五０七包箱
    內，持一外型為行動電話之監視器材，密錄乙○○等人在該包箱內疑似施用毒品
    之行為，而以此種方式竊錄乙○○等人非公開之活動；己○○、庚○○、甲○○
    三人於竊錄完乙○○等人之非公開活動後，明知該Ｖ８母帶所竊錄之內容為他人
    非公開之活動，竟隨即將該竊錄所得之母帶攜至庚○○在台北市○○○路○段一
    號五樓之十七所任職之公司，並由甲○○透過庚○○之電腦操作，將該母帶燒錄
    成光碟片，而重製該母帶之內容，隨後該光碟片及Ｖ８母帶則由己○○帶走；而
    甲○○與庚○○於己○○離去後，隨即又以該電腦內暫存之母帶內容燒錄二組光
    碟片（共四片光碟片），並將母帶內容重製於庚○○所有之行動電腦硬碟內，擬
    將該光碟片賣與「壹週刊」及中國國民黨；己○○於取得Ｖ８母帶及光碟片後，
    即至臺南市思考如何以該光碟片向乙○○恐嚇取財，然因當時僅有其一人在臺南
    ，為使計畫周詳，乃夥同丁○○、與戊○○（另行審結）一同謀議如何以該光碟
    片向乙○○恐嚇取財，渠三人謀議後，即基於共同犯意之聯絡，由戊○○書寫恐
    嚇信函，再由己○○與丁○○二人於九十三年二月九日下午至高雄縣路竹鄉某家
    宅配通公司，將恐嚇信函連同光碟片郵寄給乙○○，而於確定乙○○已經收到該
    恐嚇信函及光碟片後，丁○○、戊○○二人分別於九十三年二月十日晚間及十一
    日以行動電話（門號0000000000號、該行動電話業遭丁○○丟棄）及
    臺南市○○路之公用電話撥打乙○○所有行動電話（門號0000000000
    號），恐嚇乙○○需以新台幣（下同）三百萬元買回該光碟片，然因乙○○心生
    畏懼乃帶同妻小避居美國而不遂，嗣經警循級於九十三年二月十九日晚上八時許
    ，在臺南市○○街七十二號十樓之三拘提己○○到案，並於該處搜獲Ｖ８母帶一
    卷，且於同日拘提丁○○到案，而庚○○、甲○○二人得知己○○到案後，隨即
    於九十三年二月二十四日自動到案說明，並經其同意搜索而於庚○○之住處及車
    內搜獲竊錄用行動電話一支、接收器一組、光碟片二組（共四片）、行動電腦一
    台。
三、案經乙○○訴由內政部警政署刑事警察局移送臺灣臺南地方法院檢察署檢察官偵
    查及檢察官自動檢舉偵查起訴。
    理  由
一、右揭犯罪事實，業據被告丙○○審理中供承明確。核與同案被告己○○、甲○○
    與庚○○等於偵審中所供述之情節相符。並經被害人乙○○於偵查中到庭指訴甚
    詳。此外，又有Ｖ８錄影帶母帶壹卷、光碟片貳組肆片、行動電腦壹台、竊錄用
    行動電話壹支、接收器壹組等扣案足資。本件罪證明確，被告犯行堪以認定。
二、核被告丙○○所為，係犯刑法第三百十五條之一第二款竊錄罪。被告與己○○、
    庚○○、甲○○等三人間，就竊錄犯行，有犯意聯絡與行為分擔，應依共同正犯
    論處。爰審酌本件被害人乙○○即藝名安迪者，雖曾因拍攝「非常光碟」之政治
    諷刺劇而名躁一時，又本件於案發時亦經媒體多次揭露，頗受社會大眾關注，但
    本院已排除此無謂之紛擾，仍本於對法之確信與認知，為公平獨立之審判。審酌
    被告曾有賭博之犯罪前科，有臺灣高等法院被告全國前案紀錄表、臺灣高等法院
    檢察署刑案記錄簡覆表在卷可按，惟竊錄告訴人之非公開活動，嚴重侵害他人隱
    私權，丁○○與己○○持以恐嚇他人，造成社會恐怖心理，對告訴人所造成心理
    之傷害不小，但犯後偵查中，拒不依通知或傳喚到庭，但到庭後尚能坦承認錯，
    應有有悔意，及其犯罪之動機、目的、手段等一切情狀，量處如主文所示之刑。
    又被告丙○○前曾受有期徒刑以上刑之宣告，執行完畢後五年內未曾受有期徒刑
    以上刑之宣告，有台灣台南地方法院檢察署刑案資料查註紀錄表在卷可憑，其經
    此教訓後，應知所警惕，信無再犯之虞，本院因認所宣告之刑以暫不執行為適當
    ，併諭知緩刑四年，以勵自新。末查，扣案之Ｖ８錄影帶母帶一捲、光碟片二組
    四片、行動電腦一台等，應依刑法第三百十五條之三宣告沒收之。另扣案之竊錄
    用行動電話一支、接收器一組，係被告己○○等所購得，為共同被告所有，且供
    犯罪之用，業被告己○○於警訊時供明，爰依刑法第三十八條第一項第二款宣告
    沒收。其餘扣案物品，因查無係供本件犯罪之用，不宜宣告沒收，附此敘明。
據上論斷，應依刑事訴訟法第二百七十三條之一第一項、第二百九十九條第一項前段
，刑法第二十八條、第三百十五條之一第二款、第七十四條第二款、第三百十五條之
三、第三十八條第一項第二款，罰金罰鍰提高標準條例第一條前段，判決如主文。
本案經檢察官范文豪到庭執行職務。
中    華    民    國      九十三    年      六      月      二十四      日
                                      臺灣臺南地方法院刑事第三庭
                                          法  官  朱中和
右正本證明與原本無異。
如不服本判決，應於判決送達後十日內向本院提出上訴狀(應抄附繕本)。
告訴人或被害人如對於本判決不服者，應具備理由請求檢察官上訴，其上訴期間之計
算係以檢察官收受判決正本之日期為準。
                                          書記官  陳著振
中    華    民    國      九十三    年      六      月      二十五      日
附錄本案所犯法條全文：
中華民國刑法第三百一十條：
意圖散布於眾，而指摘或傳述足以毀損他人名譽之事者，為誹謗罪，處一年以下有期
徒刑、拘役或五百元以下罰金。
散布文字、圖畫犯前項之罪者，處二年以下有期徒刑、拘役或一千元以下罰金。
對於所誹謗之事，能證明其為真實者，不罰。但涉於私德而與公共利益無關者，不在
此限。
中華民國刑法第三百一十五條之一
有左列行為之一者，處三年以下有期徒刑、拘役或三萬元以下罰金：
一  無故利用工具或設備窺視、竊聽他人非公開之活動、言論或談話者。
二  無故以錄音、照相、錄影或電磁紀錄竊錄他人非公開之活動、言論或談話者。
